# 项目合作款项的核算方式

提问人：scl2003921 时间：2017-05-10 13:19:36
A投资 100 万元到B企业的某一个项目，约定 5 年中每年按该项目收入的n%支付给A， 5 年后无论是否回本 100 万元都不再归还A。A自始至终不参与B的经营决策。 请问： A、B各自如何做账？我的理解： A公司支付的 100 万不是股权投资，应该作为长期应收款，每年摊销 20 万本金，实际回款与 20 万的差额进当期投资收益。 B公司收到 100 万作为长期借款，处理方法类似。

回答人：chenyiwei
A：建议在合作期间收到的款项首先冲减投资成本（其他非流动资产），成本全部冲减完后继续收到的款项确认为投资收益。期末对尚未收回的成本进行减值测试。 B：建议在收到合作款项时确认为其他非流动负债，通过每年盈利预测合理确定每年支付给A的分成款中还本和利息的金额，分别冲减长期负债和确认利息支出。

提问人：scl2003921 时间：2017-05-10 19:34:18
陈老师，有 2 个疑惑请教： 1 、对于A，如果收到的款项冲减完成本后有剩余的才确认投资收益，感觉不太符合权责发生制？ 2 、对于B，如何确定每年的本金？

回答人：chenyiwei
1 、考虑谨慎性原则。 2 、根据未来的现金流预测，采用IRR测算并使用该IRR作为实际利率，确定各年度的还本金额（理想状态下）；
如果无法合理确定未来现金流预测，也可以接受按直线法摊销，但年末减值测试从严。